【裁判字號】    99,消債抗,5
【裁判日期】    990430
【裁判案由】    更生程序
【裁判全文】
臺灣嘉義地方法院民事裁定             99年度消債抗字第5號
抗  告  人  甲○○
上列抗告人因消費者債務清理條例事件聲請更生，對於民國99年
2 月22日本院99年度消債更字第15號裁定不服，提起抗告，本院
裁定如下：
    主  文
抗告駁回。
抗告程序費用新臺幣壹仟元由抗告人負擔。
    理  由
一、本件抗告意旨略以：抗告人前於鈞院97年度執消債更字第48
    號更生訊問程序撤回更生之聲請，乃係因各債權銀行表示願
    意比照最大無擔保債權銀行即萬太商業銀行所給予抗告人之
    條件辦理，豈料聯邦商業銀行及國泰世華商業銀行卻於抗告
    人撤回更生聲請後，以抗告人不符合個別協商一致性之資格
    為由不願比照辦理，並以將拍賣抗告人房屋為由要求抗告人
    需一次結清債務，抗告人不得已乃再次聲請法院裁定准予更
    生，並蒙鈞院以99年度消債更字第15號受理在案。惟原裁定
    以抗告人向鈞院聲請更生，經鈞院97年度消債更字第214 號
    受理中，並裁定自97年11月24日下午2 時起開始更生程序，
    經鈞院97年度執消債更字第48號進行更生程序，抗告人於民
    國99年1 月5 日訊問程序中，以言詞撤回更生程序，惟未以
    書狀撤回，故不具撤回效力，有違一事不再理之原則，因而
    駁回本件聲請。然抗告人已於99年3 月2 日補具書狀撤回97
    年度執消債更字第48號之聲請，則前案既已撤回，自不生一
    事不再理之問題，爰提起抗告等語。
二、按聲請更生或清算不合程式或不備其他要件者，法院應以裁
    定駁回之，但其情形可以補正者，法院應定期間先命補正，
    消費者債務清理條例第8 條定有明文。又當事人不得就已起
    訴之事件，於訴訟繫屬中，更行起訴。關於更生或清算之程
    序並準用之。民事訴訟法第253 條、同條例第15條項亦有明
    文。申言之，為追求訴訟經濟，防止法院判斷有所矛盾，當
    事人不得就已聲請更生之事件，於程序繫屬中另行聲請更生
    或清算；若違反，則後程序即不合程式，復無從補正，應以
    裁定駁回之。此即更生或清算程序之一事不再理原則。復按
    更生或清算聲請之撤回，為求慎重，應以書狀提出於法院為
    之。同條例第12條第2 項另有明文。
三、經查，本件抗告人前係於99年1 月5 日本院97年度執消債更
    字第48號更生事件訊問程序中，以言詞撤回本院97年度執消
    債更字第48號事件，且無擔保或無優先權債權人亦表示同意
    撤回，惟因未符本條例第12條第2 項之規定，不生撤回之效
    力，前開更生程序繫屬仍未消滅，則抗告人於該程序繫屬中
    復於99年2 月9 日具狀聲請本件更生，揆諸上揭說明，即違
    反一事不再理原則，原審據此為駁回其聲請之裁定，於法並
    無違誤。雖抗告人嗣於99年3 月2 日具狀撤回上開消債更事
    件，然本件更生之聲請業經原審於99年2 月22日裁定駁回，
    抗告人再提出之撤回狀對原審之裁定自不生影響。
四、綜上，抗告人於仍繫屬於法院之更生程序中另為本件更生之
    聲請，即有違民事訴訟法第253 條之規定，從而，原審裁定
    駁回抗告人之訴，於法並無違誤，抗告意旨指摘原裁定不當
    ，求予廢棄另為裁定，為無理由，應予駁回。
五、據上論結，本件抗告為無理由，依消費者債務清理條例第15
    條，民事訴訟法第495 條之1 第1 項、第449 條第1 項、第
    95條、第78條，裁定如主文。
中    華    民    國    99    年    4     月    30    日
                  民事第二庭  審判長法  官  曾文欣
                                    法  官  陳思睿
                                    法  官  柯月美
以上正本係照原本作成。
本裁定不得再抗告。
中    華    民    國    99    年    4     月    30    日
                                    書記官  黃怡禎

司法院資訊處製作；財團法人民間司法改革基金會備份。
